臺灣高等法院高雄分院刑事裁定
110年度抗字第430號
抗  告  人  
即  受刑人  陳昱翰



上列抗告人即受刑人因聲請定其應執行刑案件，不服臺灣屏東地
方法院中華民國110年10月29日裁定（110年度聲字第1397號），
提起抗告，本院裁定如下：
    主  文
抗告駁回。
    理  由
一、本案經本院認定原裁定，認事用法並無不當，應予維持，並
    引用原裁定之理由（如附件）。
二、抗告意旨略以：原裁定就抗告人即受刑人陳昱翰（下稱抗告
    人）所犯附表所示數罪，在原來不利益變更禁止原則下，僅
    實質減少2月刑期，顯然過苛。且抗告人所涉同種類之各罪
    ，實際應執行刑期累加計算仍逾2年，累計執行後，刑責恐
    將偏重而過苛，爰提起抗告，請求撤銷原裁定，更為較輕刑
    度之裁定云云。
三、按數罪併罰之定應執行之刑，係出於刑罰經濟與責罰相當之
    考量，而對犯罪行為人本身及所犯各罪之總檢視，除應考量
    行為人所犯數罪反應出之人格特性，並應權衡審酌行為人之
    責任與整體刑法目的及相關刑事政策，在量刑權之法律拘束
    性原則下，依刑法第51條第5款之規定，採限制加重原則，
    以宣告各刑中之最長期為下限，各刑合併之刑期為上限，但
    最長不得逾30年，資為量刑自由裁量權之外部性界限，並應
    受法秩序理念規範之比例原則、平等原則、責罰相當原則、
    重複評價禁止原則等自由裁量權之內部抽象價值要求界限之
    支配，使之輕重得宜，罰當其責，俾符合法律授與裁量權之
    目的，以區別數罪併罰與單純數罪之不同，兼顧刑罰衡平原
    則。此裁量權之行使，乃實體法上賦予法院依個案裁量之職
    權，個案之裁量判斷，除非有全然喪失權衡意義或其裁量行
    使顯然有違比例、平等諸原則之裁量權濫用情形，即不得任
    意指為違法（最高法院109年度台抗字第1321號、第1076號
    裁定意旨可資參照）。
四、經查，抗告人因偽造文書等案件，先後經判處如附表所示之
    刑，均已確定在案，其中編號1至5所示之罪，經定應執行有
    期徒刑6月確定、編號8至10所示之罪，經定應執行有期徒刑
    6月確定、編號11至30所示之罪，經定應執行有期徒刑3年確
    定、編號31至44所示之罪，經定應執行有期徒刑8月確定、
    編號45至46所示之罪，經定應執行有期徒刑6月確定、編號4
    8至56所示之罪，經定應執行有期徒刑2年確定、編號58至59
    所示之罪，經定應執行有期徒刑1年6月確定等情，有各該刑
    事判決及臺灣高等法院被告前案紀錄表附卷可憑。且抗告人
    已向檢察官聲請就如附表所示得易科罰金與不得易科罰金之
    各罪定應執行刑，此有刑事聲請書在卷為憑。經核符合數罪
    併罰定應執行刑之規定，原裁定因認檢察官之聲請為正當，
    審酌附表各罪間之犯罪時間相距之遠近、犯罪之性質是否相
    同、法律所規定範圍之外部性界限，及比例原則、公平正義
    原則之規範，謹守法律秩序之理念，體察法律之規範目的，
    使其結果實質正當，合於裁量之內部性界限，並依限制加重
    原則、罪責相當及受刑人復歸社會之可能性等一切情狀，就
    抗告人所犯各罪定其應執行之刑為有期徒刑8年6月，經核並
    未逾越刑法第51條第5款規定之外部界限及自由裁量之內部
    界限，亦無顯然違反比例原則之裁量濫用情形，應屬法院裁
    量權之適法行使。
五、抗告意旨雖指摘原裁定所定刑期8年6月，與前揭各次定應執
    行刑累計8年8月相較，僅減少2月而過苛云云，惟查：
　㈠原裁定係就抗告人所犯附表所示60罪合併定其應執行之刑，
    除前揭各次定應執行刑合計8年8月之部分外，另有附表編號
    6、7、47、57、60未曾定應執行刑，故抗告人所犯附表所示
    60罪合計之內部界限為有期徒刑11年11月（計算式：8年8月
    +6月+3月+1年8月+6月+4月＝11年11月）。原裁定定其應執行
    刑為有期徒刑8年6月，已實質減少3年5月。抗告人指摘僅實
    質減少2月云云，顯有誤會。
　㈡又附表編號11至30所示之罪，合計有期徒刑23年8月，經原判
    決定應執行有期徒刑3年確定；編號31至44所示之罪，合計
    有期徒刑2年11月，經原判決定應執行有期徒刑8月確定；編
    號48至56所示之罪，合計有期徒刑11年3月，經原判決定應
    執行有期徒刑2年確定，足見各該法院於判決時，已充分考
    量抗告人所犯各罪之犯罪情節、手段均相同、各次犯罪時間
    接近、詐欺行為所造成之損害輕重及抗告人取得之不法利益
    多寡、參與程度深淺等因素，而分別定其應執行之刑，此有
    各該判決正本在卷足憑。則原裁定在此基礎之上，另考量法
    律所規定範圍之外部性界限，及比例原則、公平正義原則之
    規範，並斟酌合於裁量之內部性界限，依限制加重原則、罪
    責相當及受刑人復歸社會之可能性等情狀，在內部界限為有
    期徒刑11年11月之範圍內，再酌定為應執行有期徒刑8年6月
    ，即難認有何違反比例原則、裁量怠惰或裁量濫用致量刑過
    重之情事。是以，抗告人指摘原裁定所定之應執行刑過重，
    求為較輕刑度之刑，自屬無據。
六、綜上所述，本件抗告為無理由，應予駁回。
據上論斷，應依刑事訴訟法第412條，裁定如主文。
中　　華　　民　　國　　110 　年　　12　　月　　30　　日
                  刑事第二庭審判長法  官 孫啓強
                                    法  官 范惠瑩
                                    法  官 鄭詠仁
以上正本證明與原本無異。
如不服本裁定應於送達後5日內向本院提出抗告狀。
中　　華　　民　　國　　110 　年　　12　　月　　30　　日
                                    書記官  楊明靜
附件：　
臺灣屏東地方法院刑事裁定
                                     110年度聲字第1397號
聲　請　人　臺灣屏東地方檢察署檢察官
受　刑　人　陳昱翰　
上列聲請人因受刑人數罪併罰有二裁判以上，聲請定其應執行之
刑（110年度執聲字第691號），本院裁定如下：
    主  文
陳昱翰所犯如附表所示各罪所處之刑，應執行有期徒刑捌年陸月
。
    理  由
一、聲請意旨略以：受刑人陳昱翰因偽造文書等案件，先後經判
    決確定如附表，應依刑法第53條及第51條第5 款，定其應執
    行之刑，爰依刑事訴訟法第477 條第1 項聲請裁定等語。
二、按裁判確定前犯數罪者，併合處罰之。但有下列情形之一者
    ，不在此限：一、得易科罰金之罪與不得易科罰金之罪。二
    、得易科罰金之罪與不得易服社會勞動之罪。三、得易服社
    會勞動之罪與不得易科罰金之罪。四、得易服社會勞動之罪
    與不得易服社會勞動之罪。前項但書情形，受刑人請求檢察
    官聲請定應執行刑者，依第51條規定定之。又數罪併罰，有
    二裁判以上者，依刑法第51條之規定，定其應執行之刑；宣
    告多數有期徒刑者，於各刑中之最長期以上，各刑合併之刑
    期以下，定其刑期；但不得逾30年。刑法第50條、第51條第
    5 款、第53條分別定有明文。
三、經查，受刑人前於如附表所示時間犯如附表所示之偽造文書
    等罪，先後經法院判處如附表所示之刑，且於如附表所示日
    期分別確定，其中編號1 至5 所示之罪，經定應執行有期徒
    刑6 月確定、編號8 至10所示之罪，經定應執行有期徒刑6
    月確定、編號11至30所示之罪，經定應執行有期徒刑3 年確
    定、編號31至44所示之罪，經定應執行有期徒刑8 月確定、
    編號45至46所示之罪，經定應執行有期徒刑6 月確定、編號
    48至56所示之罪，經定應執行有期徒刑2 年確定、編號58至
    59所示之罪，經定應執行有期徒刑1 年6 月確定等情，有臺
    灣高等法院被告前案紀錄表及相關刑事判決書在卷可稽。又
    受刑人已向檢察官聲請就如附表所示各罪定應執行刑，此有
    刑事聲請書在卷為憑。從而，本件聲請核與上開規定要無不
    合，應予准許，爰就附表各罪間之犯罪時間相距之遠近、犯
    罪之性質是否相同、法律所規定範圍之外部性界限，及比例
    原則、公平正義原則之規範，謹守法律秩序之理念，體察法
    律之規範目的，使其結果實質正當，合於裁量之內部性界限
    ，並依限制加重原則、罪責相當及受刑人復歸社會之可能性
    ，裁定如主文所示。
四、依刑事訴訟法第477 條第1 項，刑法第50條第1 項但書、第
    2 項、第53條、第51條第5 款，裁定如主文。
中　　華　　民　　國　 110　　年　　10　　月　　29　　日

                  刑事第二庭    法  官  黃紀錄
以上正本證明與原本無異。
如不服本裁定應於裁定送達後五日內向本院提出抗告書狀並敘述
抗告之理由。
中　　華　　民　　國　 110　　年　　11　　月　　1 　　日
                                書記官　鍾錦祥